臺灣桃園地方法院刑事判決　　　　　　　100年度訴字第472號
公　訴　人　臺灣桃園地方法院檢察署檢察官
被　　　告　陳俊宇
指定辯護人　本院公設辯護人陳瑞明
上列被告因違反毒品危害防制條例等案件，經檢察官提起公訴（
99年度偵字第29691號），本院判決如下：
    主  文
陳俊宇販賣第三級毒品，共貳罪，所處之刑、沒收之物各如附表
一編號、所示。應執行有期徒刑年玖月；扣案如附表二編
號、所示之行動電話貳具（內含SIM卡貳張）均沒收之；販
賣第三級毒品所得現金新臺幣壹仟伍佰元均沒收之，如全部或一
部不能沒收時，以其財產抵償之。
    事  實
一、陳俊宇明知愷他命為毒品危害防制條例所列管之第三級毒品
    故即依法不得販賣，竟分別萌生販賣愷他命營利之犯意，迭
    於如附表一所示之時間、地點，各以如附表一所示之價格，
    屢為如附表一所示售與陳功堯、劉康俊之行為，先後獲取如
    附表一所示之價金而營利。
二、案經桃園縣政府警察局中壢分局報告臺灣桃園地方法院檢察
    署檢察官偵查起訴。
    理  由
一、首論證人陳功堯、劉康俊於司法警察調查中所為之陳述，固
    屬被告以外之人於審判外之言詞陳述，惟當事人、辯護人於
    審理中未事爭執（見本院訴字卷第38頁），甚且被告陳俊宇
    、辯護人於準備程序中同意作為證據使用（見本院訴字卷第
    17頁背面），本院檢視前開陳述作成時之情況要無不妥之處
    ，適為本案證據，依刑事訴訟法第159條之5第1項規定，認
    具證據能力。次論扣案2具內含SIM卡之行動電話翻拍照片，
    乃屬非供述性證據，又無違背法定程序取得之情形，依刑事
    訴訟法第158條之4反面規定，得執為證。
二、訊據被告於檢察官偵訊、審理中業對上述犯罪事實坦承不諱
    （見偵卷第118頁、本院訴字卷第39頁及背面），咸與證人
    陳功堯、劉康俊於警詢中證稱情節（見偵卷第67至68頁、第
    75至76頁）契合一致，復有扣案2具內含SIM卡之行動電話翻
    拍照片附卷可徵（見偵卷第40至41頁），悉見被告之自白委
    與事實相符。又被告原於民國99年6月間某日，在桃園縣中
    壢市○○路182號4樓至6樓世紀廣場KTV店內，以新臺幣（下
    同）1萬9,500元價格，向某真實姓名年籍不詳但綽號係「五
    萬」之成年男子購入毛重約70公克之愷他命後，各以如附表
    一所示賣出單價高於買入單價之價格，取其前開所購得之部
    分愷他命，屢為如附表一所示售與陳功堯、劉康俊之行為，
    先後獲取如附表一所示之價金進而各次賺入每公克愷他命估
    算約54元、221元之價差等情，洵據被告於審理中陳述綦詳
    （見本院訴字卷第39頁及背面），則其迭將愷他命出售之行
    為均有從中獲利一節昭然。綜上，本案事證臻及明確，被告
    各次犯行堪以認定，應予依法論科。
三、觀諸愷他命乃毒品危害防制條例第2條第2項第3款所列管之
    第三級毒品，是核被告所為2次犯行，均犯毒品危害防制條
    例第4條第3項販賣第三級毒品罪。被告於各次販賣愷他命前
    後持有愷他命之舉，既無證據足以顯示其所持有之愷他命純
    質淨重已達毒品危害防制條例第11條第5項所定須受處罰之
    20公克標準，故其持有愷他命部分自不成罪。公訴意旨進認
    被告於各次販賣愷他命前後所持有之愷他命純質淨重皆達20
    公克以上云云，尚屬無據，更與被告供稱所遭查獲持有之愷
    他命均與本案各次販賣愷他命犯行無關等語不合，而公訴意
    旨認此部分倘若成立犯罪將與上述論罪部分具有實質上之一
    罪關係，茲不另為無罪之諭知。按由毒品危害防制條例所定
    販賣毒品罪之構成要件，無從認定立法者本即預定犯罪本質
    必有數同種類行為反覆實行，多次販賣毒品犯行務採一罪一
    罰俾符立法意旨（最高法院96年度台上字第6048號刑事判決
    意旨參照），被告所犯前開2次犯行，犯意各別，行為互殊
    ，亟當分論併罰。被告於偵查及審理中就其所為2次犯行盡
    皆自白，詳如前述，依毒品危害防制條例第17條第2項規定
    ，均應減輕其刑。爰審酌被告年歲猶淺，自制能力稍弱難以
    抵抗外界誘惑，方始漠視毒品氾濫之危害性，斟念其於本案
    各次販賣愷他命之價格、數量非鉅，兼衡其之素行、智識程
    度及生活狀況等一切情狀，分別量處如主文所示之刑，併定
    其應執行之刑。至論扣案如附表二編號、所示之行動電
    話2具（內含SIM卡2張），俱為被告所有，各係持以供作本
    案先後2次聯絡販賣愷他命所用，依毒品危害防制條例第19
    條第1項規定，分別宣告沒收之；再論如附表一所示之被告
    各次販賣愷他命所得現金，雖未扣案，依前揭規定，仍須沒
    收之，如全部或一部不能沒收時，以其財產抵償之。末按與
    犯罪不具直接關係之違禁物，應由檢察官另行聲請單獨沒收
    ，不得於有罪判決之主刑下宣告沒收（最高法院91年度台非
    字第67號、94年度台上字第1227號刑事判決意旨參照），經
    查扣案如附表二編號至所示之物，已據被告陳明皆與本
    案犯罪無關（見本院訴字卷第17頁、第38頁背面），本院不
    得贅為沒收之諭知。
據上論斷，應依刑事訴訟法第299條第1項前段，毒品危害防制條
例第4條第3項、第17條第2項、第19條第1項，刑法第11條、第51
條第5款，判決如主文。
本案經檢察官陳立儒到庭執行職務。
中    華    民    國   100    年    7     月    22    日
                  刑事第一庭  審判長法  官  謝順輝
                                    法  官  林虹翔
                                    法  官  俞力華
以上正本證明與原本無異。
如不服本判決應於收受判決後10日內向本院提出上訴書狀，並應
敘述具體理由。其未敘述上訴理由者，應於上訴期間屆滿後20日
內向本院補提理由書( 均須按他造當事人之人數附繕本) 「切勿
逕送上級法院」。
                                    書記官  資念婷
中    華    民    國   100    年    8     月    3     日
附表一：本院認定之各該犯行
┌──┬────┬───────┬───────────────────┬────┬───────────────────┐
│編號│犯罪時間│犯  罪  地  點│犯          罪          過          程│所處之刑│沒          收          之          物│
├──┼────┼───────┼───────────────────┼────┼───────────────────┤
│  │99年7月 │桃園縣中壢市中│陳俊宇前往透過門號0000000000號行動電話│有期徒刑│扣案如附表二編號所示之行動電話1具（ │
│    │初某日凌│山東路1段與中 │與陳功堯約定之左列犯罪地點，以1,000元 │2年6月  │內含SIM卡）沒收之；販賣第三級毒品所得 │
│    │晨1時許 │北路交岔路口附│價格，售與陳功堯毛重共約3公克之愷他命3│        │現金1,000元沒收之，如全部或一部不能沒 │
│    │        │近之85度C咖啡 │包，獲取現金1,000元。                 │        │收時，以其財產抵償之。                │
│    │        │店前          │                                      │        │                                      │
├──┼────┼───────┼───────────────────┼────┼───────────────────┤
│  │99年7月 │桃園縣中壢市溪│陳俊宇前往透過門號0000000000號行動電話│有期徒刑│扣案如附表二編號所示之行動電話1具（ │
│    │中旬某日│州街267巷榮耀 │與劉康俊約定之左列犯罪地點，以500元價 │2年6月  │內含SIM卡）沒收之；販賣第三級毒品所得 │
│    │上午6時 │歐洲社區內    │格，售與劉康俊毛重約1公克之愷他命1包，│        │現金500元沒收之，如全部或一部不能沒收 │
│    │許      │              │，獲取現金500元。                     │        │時，以其財產抵償之。                  │
└──┴────┴───────┴───────────────────┴────┴───────────────────┘
附表二：扣案物品
┌──┬──────────┬──┬──┬──────────────────────────────┐
│編號│物    品    名    稱│數量│單位│備                                                        註│
├──┼──────────┼──┼──┼──────────────────────────────┤
│  │門號0000000000號行動│   1│  具│乃被告所有持以供作如附表一編號所示販賣愷他命犯行聯繫之用。│
│    │電話（內含SIM卡）   │    │    │                                                            │
├──┼──────────┼──┼──┼──────────────────────────────┤
│  │門號0000000000號行動│   1│  具│乃被告所有持以供作如附表一編號所示販賣愷他命犯行聯繫之用。│
│    │電話（內含SIM卡）   │    │    │                                                            │
├──┼──────────┼──┼──┼──────────────────────────────┤
│  │愷他命              │  35│  包│業據被告供述均與本案各次販賣愷他命犯行無關。                │
├──┼──────────┼──┼──┤                                                            │
│  │電子磅秤            │   1│  臺│                                                            │
│    │                    │    │    │                                                            │
├──┼──────────┼──┼──┤                                                            │
│  │夾鍊袋              │  12│  包│                                                            │
├──┼──────────┼──┼──┤                                                            │
│  │電話聯絡通訊錄      │   1│  紙│                                                            │
├──┼──────────┼──┼──┤                                                            │
│  │愷他命吸食盤        │   1│  個│                                                            │
├──┼──────────┼──┼──┤                                                            │
│  │筆記型電腦          │   1│  臺│                                                            │
└──┴──────────┴──┴──┴──────────────────────────────┘
附錄本案論罪科刑法條
毒品危害防制條例第4條
（販運製造毒品罪）
製造、運輸、販賣第一級毒品者，處死刑或無期徒刑；處無期徒
刑者，得併科新臺幣2,000萬元以下罰金。
製造、運輸、販賣第二級毒品者，處無期徒刑或7年以上有期徒
刑，得併科新臺幣1,000萬元以下罰金。
製造、運輸、販賣第三級毒品者，處5年以上有期徒刑，得併科
新臺幣700萬元以下罰金。
製造、運輸、販賣第四級毒品者，處3年以上10年以下有期徒刑
，得併科新臺幣300萬元以下罰金。
製造、運輸、販賣專供製造或施用毒品之器具者，處1年以上7年
以下有期徒刑，得併科新臺幣100萬元以下罰金。
前5項之未遂犯罰之。